Minutes et répertoires du notaire Claude CHODRON, janvier 1814 - décembre 1823 (étude XV)
Archives nationales
- Répertoire(s) de Claude CHODRON, 1814 - 1823; MC/RE/XV/19 - MC/RE/XV/20
  - Répertoire. 1814 - 1821, 23 mars, 1814 - 23 mars 1821; MC/RE/XV/19
    - Inventaire (requête des Domaines) après décès de Marguerite-Madeleine Saumon veuve Auvion décédée sans héritier en sa domicile boulevard du Temple, n°86, 7 janvier 1817
      inventaire après décès; Temple (boulevard du); Saumon, Marguerite-Madeleine; Auvion, M.
    - Procès-verbal et inventaire après décès de Louis-François Auger., 17 novembre 1818 - 18 décembre 1818
      inventaire après décès; Auger, Louis-François
  - Répertoire. 1821, 24 mars - 1823, 24 mars 1821 - 1823; MC/RE/XV/20
    - Inventaire après décès de Frédéric Genther (nommé Genteres), tailleur décédé sans héritier demeurant rue de Bussy n°14, 27 mars 1822
      inventaire après décès; Buci (rue de); Genther, Frédéric; Genteres, Frédéric; tailleur d'habits
    - Procès-verbal afin d'inventaire après décès de Pierre Louis Durville, rue des Forges., 1er octobre 1822
      inventaire après décès; Forges (rue des); Durville, Pierre Louis
    - Inventaire à la requête du domaine après décès de Charles Wilham Eckhoff, rue Notre Dame des Victoires., 15 avril 1823
      inventaire après décès; Notre-Dame-des-Victoires (rue); Eckhoff, Charles Williams
    - Inventaire à la requête du domaine après décès de Joseph Meister, rue du Faubourg Poissonnière., 30 mai 1823
      inventaire après décès; Faubourg-Poissonnière (rue du); Meister, Joseph